# 家电拆解补助之处理

提问人：g2000 时间：2012-10-18 20:36:55
家电拆解企业收到的拆解补贴款（依据财政部、环保部印发的《家电以旧换新拆解补贴办法》财建[2010]53号文）是作为营业收入？
营业外收入——政府补助？ 根据 53 号文该补助是根据拆解企业实际拆解处理完成的以旧换新家电数量给予的定额补贴，该补贴是政府的一种无偿行为还是政府与企业之间的双向互惠的活动？

回答人：chenyiwei
我理解应属于按照已完成的工作量和定额标准给予的补贴，属于政府补助性质，可以按权责发生制原则确认，按应收金额计入营业外收入。

提问人：g2000 时间：2012-10-19 09:44:12
补助列入营业外收入，折解和处置成本作为主营业务成本，当拆解物收入不足以弥补成本时，该项业务的毛利为负。此外，拆解企业接收处置旧家电时就已经将政府的补助作为一项可流入的的经济利益并为之付出成本，如将其做为营业外收入是否真实反映其经营目标与经营成果？

回答人：chenyiwei
1 、该款项并非向顾客（买方）收取的，所以不属于营业收入。 2 、此类款项是政府针对需要扶持领域的补助，符合政府补助的“有条件、无偿”的特点。因此应确认为政府补助。